

Adhitya Bayu

Informatic Engineering Student

Kontak

mr.adhityabayu@gmail.com linkedin.com/in/adhityabayu (+62) 878-4567-2003 Magelang, Jawa Tengah 56483

Skill

CorelDraw Graphic Suite

(> 3 tahun pengalaman)

Adobe Premier Pro

(> 2 tahun pengalaman)

Figma

(<1 tahun pengalaman)

Visual Studio Code

(<1 tahun pengalaman)

Perlombaan

- Lomba Poster Infografis "Loss and Damage in Tropical Biodiversity" IPB tahun 2021
- Lomba Poster digital "Learn and Play Graphic" SP2KM UGM tahun 2021
- Lomba Film Dokumenter Dinas Kebudayaan
 Sleman tahun 2019
- Lomba Poster Sejarah UNY tahun 2018
- Lomba Robotika Maze Solving OLYQ tahun 2017

Profil

Saya bernama lengkap Adhitya Bayu Pangestu dan merupakan mahasiswa program studi Teknologi Informasi UGM angkatan 2021. Memiliki pengalaman dalam bidang industri kreatif yang didominasi oleh bidang desain grafis dan kemampuan pengolahan video.

Memiliki minat dalam bidang teknologi khususnya dalam pengembangan perangkat lunak dan beberapa hal pendukung lainnya. Berkeinginan untuk berkontribusi secara aktif terhadap perkembangan dunia teknologi demi kemajuan bangsa. Berkomitmen secara penuh untuk terus meningkatkan kualitas diri sehingga dapat memiliki kompetensi di kemudian hari.

Pendidikan

Universitas Gadjah Mada (2021- Sekarang)

SMA Negeri 1 Sleman (2018-2021)

SMP Muhammadiyah Plus Gunungpring (2015-2018)

Pengalaman

Teman Ambiss

(2021-2022)

Staff Organisasi

- Betanggung jawab dalam menyediakan konten sosial media organisasi
- Mengkoordinasikan tim dalam menjalankan tugas

Evoria

(2020-2021)

Staff Organisasi

- Bertanggung jawab dalam strategi produk yang akan dipasarkan
- Memberikan saran mengenai desain produk

HUT SMA ke-56 dan ke-57

(2018-2020)

Staff Divisi Desain

- Bekerja sebagai tim dalam pemenuhan kebutuhan desain dan dokumentasi
- berkoordinasi dengan divisi lain perihal dekorasi acara

Majelis Perwakilan Kelas

(2018-2020)

Koordinator Organisasi

- Bertanggung jawab dalam pengelolaan organisasi di bidang IT
- Berperan dalam pembuatan desain dan infografis organisasi.

